臺灣高雄地方法院民事判決
111年度勞再小上字第2號
上  訴  人  高雄市私立惠安居家長照機構

法定代理人  葉育至  
訴訟代理人  邵允亮律師
被  上訴人  王育杉  
上列當事人間請求給付工資等事件，上訴人對於民國111年5月24
日本院111年度勞再小字第1號第一審判決提起上訴，本院判決如
下：
　　主      文
上訴駁回。
第二審訴訟費用新臺幣壹仟伍佰元由上訴人負擔。
　　事實及理由
一、上訴意旨略以：
　㈠被上訴人未證明其於民國110年5月至6月有提供勞務予上訴人
    ，本院110年度勞小字第98號確定判決（下稱原確定判決）
    竟認定上訴人需給付上開期間之工資予被上訴人，實有違反
    論理法則、證據法則，而屬民事訴訟法第496條第1項第1款
    適用法規顯有錯誤之情。
　㈡況被上訴人於偵查階段，已坦認其任職於上訴人處、因公保
    管之電動車1輛、藍牙音響1臺及剪刀1把（下稱系爭物品）
    並未歸還，細觀臺灣高雄地方檢察署110年度偵字第24562號
    不起訴處分書（下稱系爭不起訴處分書），可知檢察官是以
    兩造有薪資糾紛，被上訴人無侵占之不法所有意圖而為不起
    訴，當屬民事訴訟法第496條第2項「因證據不足以外之理由
    ，而不能為有罪之確定判決或罰鍰之確定裁定者」，可認原
    確定判決亦有民事訴訟法第496條第1項第8款之再審事由。
    然本院111年度勞再小字第1號（下稱原再審判決）均認無前
    開再審事由存在，自有判決違背法令之情形等語，並聲明：
    ⒈原再審判決及原確定判決均廢棄。⒉上開廢棄部分，被上訴
    人於原第一審之起訴駁回。
二、按對於小額程序第一審判決之上訴，非以其違背法令為理由
    ，不得為之。民事訴訟法第436條之24第2項定有明文。所謂
    違背法令，依同法第436條之32第2項準用第468條、第469條
    第1款至第5款規定，係指判決不適用法規或適用不當者，為
    違背法令；判決有同法第469條規定所列第1款至第5款情形
    之一者，為當然違背法令。另小額程序之第二審判決，依上
    訴意旨足認上訴為無理由者，得不經言詞辯論為之，民事訴
    訟法第436條之29第2款亦有明文。　　
三、得心證之理由：
　㈠上訴人指謫原再審判決就「原確定判決是否有違民事訴訟法
    第496條第1項第1款之認定」具判決違背法令部分：
　　⒈按民事訴訟法第496條第1項第1款所謂適用法規顯有錯誤，
      係指確定終局判決為確定事實而適用法律，或就所確定之
      事實而為法律上判斷，顯有不合於法規規定，或與司法院
      解釋或憲法法庭裁判顯有違反者，或消極的不適用法規，
      顯然影響判決者而言，不包括漏未斟酌證據、認定事實錯
      誤、理由不備或矛盾之情形在內。至事實審法院認定事實
      錯誤、調查證據欠周，或判決不備理由之問題，究與適用
      法規顯有錯誤之情形有間（最高法院111年度台聲字第188
      8號裁定、111年度台再字第18號判決、110年度台上字第2
      783號判決意旨參照）。
　　⒉上訴人雖指謫被上訴人完全未舉證證明其於110年5月至6月
      有提供勞務予被上訴人，原確定判決竟在客觀上完全不存
      在證據之情況下，判決上訴人需給付此期間工資予被上訴
      人，有違論理法則、證據法則等情（見本院卷第19頁），
      然被上訴人主張：其自110年4月1日受僱於被上訴人擔任
      督導員，負責「高雄市政府衛生局所辦營養餐食備餐計畫
      」之中央廚房成立、送餐志工派遣、個案聯繫與問題處理
      、長照據點之督導、教授預防及延緩失能課程、另處理據
      點照服員之指導、代班等事項，其係因疫情爆發，為避免
      不必要之接觸感染而未進辦公室，然仍有居家進行送餐計
      畫、送餐聯繫，且有實際至前開據點進行實體工作，上訴
      人猶未給付110年5 、6 月工資、且提繳勞工退休金不足2
      ,240 元等事實，原確定判決已以上訴人提出與其工作相
      關之LINE對話截圖、預防及延緩失能課程之上課時間及測
      驗評估資料、課程安排聯繫LINE對話截圖等證據，認定被
      上訴人該證據與其主張之工作範圍與事實相符，另說明縱
      被上訴人有未進辦公室之情，惟考量被上訴人之工作極大
      多數於上訴人機構外，居家辦公亦屬疫情期間公私立機構
      常見之防疫措施，上訴人亦未證明其曾要求被上訴人需進
      辦公室且有必要，而遭拒絕等詞，認被上訴人於110 年5 
      、6 月份仍有依約服勞務之情，此乃事實審法院本於取捨
      證據、認定事實之職權行使所為論斷，未見有何判斷事實
      違背證據法則、論理法則之情。原再審判決就認定「原確
      定判決並無違反民事訴訟法第496條第1項第1款」，當屬
      有據，而無違背法令情形。
　㈡上訴人指謫原再審判決就「原確定判決是否有違民事訴訟法
    第496條第1項第8款之認定」具判決違背法令部分：
　　按聲請再審，依民事訴訟法第507條準用同法第501條第1項
    第4款之規定，本應表明再審之理由。又所謂表明再審理由
    ，係指必須敘明確定裁定有何合於法定再審事由之具體情形
    而言。上訴人雖主張原確定判決有民事訴訟法第496條第1項
    第8款「當事人之代理人或他造或其代理人關於該訴訟有刑
    事上應罰之行為，影響於判決者」，然其於聲請再審時，僅
    提出LINE對話截圖、系爭物品之照片為證（見111年度勞再
    小字第1號卷第12頁至第13頁、第37頁至第41頁），並未提
    出系爭不起訴處分書，於此情況下，原再審判決以上訴人並
    未證明有其主張之再審事由存在（見本院卷第33頁），實無
    違背法令情事存在。遑論系爭不起訴處分書實係以被上訴人
    犯罪嫌疑不足為不起訴處分，顯見該刑事案件亦不該當民事
    訴訟法第496條第2項「因證據不足以外之理由，而不能為有
    罪之確定判決或罰鍰之確定裁定者」之情形。
四、綜上所述，上訴人之上訴無理由，上訴意旨指摘原判決不當
    ，求予廢棄改判，不應准許，是依民事訴訟法第436條之29
    第2款規定，不經言詞辯論予以判決駁回。　　
五、末按於小額訴訟之上訴程序，法院為訴訟費用之裁判時，應
    確定其費用額，民事訴訟法第436條之19第1項、第436條之3
    2第1項分別有所明定。是本件第二審訴訟費用1,500元（見
    本院卷第71頁），自應由上訴人負擔，故併為判決如主文第
    2項所示。
六、據上論結，本件上訴為無理由，依民事訴訟法第436 條之29
    第2 款、第436 條之32第1 項、第2 項、第436 條之19第1
    項、第449 條第1 項、第78條，判決如主文。　　　　　　
中　　華　　民　　國　　111 　年　　9 　　月　　30　　日
　                勞動法庭 審判長  法  官  陳宛榆
                                   法  官  黃宣撫
                                   法  官  葉晨暘
以上正本係照原本作成。　　　　　　　　　
本判決不得上訴。　　
中　　華　　民　　國　　111 　年　　9 　　月　　30　　日
                                   書記官  吳良美